臺灣宜蘭地方法院刑事判決　　　　　　　 94年度訴字第160號
公　訴　人　臺灣宜蘭地方法院檢察署檢察官
被　　　告　丑○○
指定辯護人　本院公設辯護人寅○○
上列被告因違反槍砲彈藥刀械管制條例等案件，經檢察官提起公
訴（94年度偵字第404號），本院判決如下：
    主  文
丑○○共同連續攜帶兇器毀越安全設備於夜間侵入住宅竊盜，處
有期徒刑壹年肆月，扣案如附表三編號1至5所示之物，均沒收之
；又共同損壞他人檳榔攤鐵皮屋之鐵皮結構，足以生損害於他人
，處有期徒刑貳月，扣案如附表三編號2、3所示之物，均沒收之
；又意圖為自己不法之所有，而侵占離本人所持有之物，處罰金
參仟元，如易服勞役，以參佰元（即新臺幣玖佰元）折算壹日；
又未經許可，寄藏可發射子彈具有殺傷力之改造手槍，處有期徒
刑參年貳月，併科罰金新臺幣參萬元，罰金如易服勞役，以新臺
幣玖佰元（即銀元參佰元）折算壹日，扣案如附表三編號6所示
之物，沒收之。應執行有期徒刑肆年肆月；罰金壹萬貳仟元即新
臺幣參萬陸仟元，罰金如易服勞役，以新臺幣玖佰元（即銀元參
佰元）折算壹日，扣案如附表三所示之物，均沒收之。
    事  實
一、丑○○基於意圖為自己不法所有之竊盜概括犯意，連續於附
    表一所示之時間、地點，以附表一所示之方法竊取午○○、
    己○○、乙○○如附表一「竊得物品欄」所示之財物，得手
    後供己使用。又丑○○承前竊盜犯意，並與庚○○（已先行
    審結）共同基於意圖為自己不法所有之竊盜概括犯意聯絡，
    連續於附表二所示之時間、地點，以附表二所示之方法竊取
    丁○○、戊○○、辛○○、辰○○、卯○○如附表二「竊得
    物品欄」所示之財物，得手後供己花用。
二、丑○○與庚○○（已先行審結）為竊取他人財物，於民國94
    年2月1日3時50分許，一同至宜蘭縣宜蘭市○○路○段547號
    壬○○所經營之「皇爺檳榔攤」鐵皮屋，並共同基於毀損之
    犯意聯絡，以星形乙炔切割器噴頭及裝有燃料之鋼瓶，將該
    檳榔攤鐵皮屋後方之鐵皮結構燒焊出ㄈ字型痕跡，使該鐵皮
    結構損壞，足生損害於壬○○，惟因於焊燒當中遭壬○○發
    現，而未及著手行竊，便逃離現場。
三、丑○○於93年11月間某日，行經宜蘭縣冬山鄉廣興加油站時
    ，拾獲癸○○所申辦，因不明原因脫離其所持有之卡號0000
    000000000000號台北富邦商業銀行信用卡1張後，竟意圖為
    自己不法所有，將該張信用卡侵占入己。
四、丑○○明知非經中央主管機關許可，不得寄藏可發射子彈具
    有殺傷力之槍枝，竟仍基於寄藏之犯意，未經許可，於92年
    底某日，在宜蘭縣礁溪鄉○○路「謝倉養」（真實年籍不詳
    ）住處內，受「謝倉養」之託，代為保管由仿BERETTA廠84
    型半自動手槍製造之玩具手槍，更換土造金屬滑套、槍管改
    造而成，可發射子彈具有殺傷力之改造手槍1枝（含彈匣1個
    ，槍枝管制編號0000000000，即附表三編號6所列之改造手
    槍），丑○○便將前述具有殺傷力之改造手槍1枝攜回藏放
    於其位在宜蘭縣宜蘭市○○路1之2號之住處內。
五、嗣於94年2月1日4時許，丑○○與庚○○2人駕車行經宜蘭縣
    宜蘭市○○路○段與大福路交岔口時，為警攔檢查獲，並扣
    得分屬丑○○、庚○○所有，如附表三編號1至5所示之行竊
    、毀損工具及附表三編號6所示之改造手槍後，始為警循線
    查悉上情。
六、案經丁○○、戊○○、辰○○、壬○○訴由宜蘭縣警察局宜
　  蘭分局報請臺灣宜蘭地方法院檢察署檢察官偵查起訴。
    理  由
壹、有罪部分：
一、犯罪事實一之部分（竊盜）：
（一）被告丑○○於附表一編號1、2所示之時間、地點、方法，
      竊取被害人午○○、己○○如附表一編號1、2「竊得物品
      欄」所示之財物等情，已據被告於檢察官偵訊及本院審理
      時坦承不諱，核與證人即被害人午○○、己○○證述之情
      節大致相符，並有車號查詢重型機車車籍資料1件（車號B
      PC—755號）在卷可稽，復有附表三編號1、4所示之行竊
      工具扣案可資佐證，自堪認定為真實。
（二）訊據被告丑○○固不否認有於附表一編號3所示之時間、
      地點，取走被害人乙○○車號GVN—042號重型機車車牌1
      面之事實，惟矢口否認有何竊盜之犯行，辯稱「上開車牌
      是自己掉下來的，是我在巷子裡撿到的，我沒有用工具拆
      解。」云云，然查：「被告於94年1月初，在宜蘭縣宜蘭
      市○○路段，以鐵製活動扳手拆卸竊取車號GVN—042號重
      型機車車牌1面」乙情，已據被告於警詢、檢察官偵訊及
      本院法官訊問時供承明確（見警卷第3頁、偵查卷第14頁
      、本院卷第19頁），且證人即被害人乙○○於檢察官偵訊
      及本院審理時亦證述「GVN—042號機車停在宜蘭市○○路
      59巷1弄16號騎樓，車牌何時被偷我不清楚，我也沒有注
      意車牌是否有掉落的情形。」等情綦詳（見偵查卷第72頁
      、本院卷第215、216頁），復有車號查詢重型機車車籍資
      料1件（車號GVN—042號）在卷可稽。從而，被告持客觀
      上具有危險性足供作為傷害人身體、生命兇器使用之鐵製
      活動扳手1把拆卸竊取上開車牌得手之事實，已堪認定，
      被告事後翻異前詞，並以前揭情詞否認犯行，顯屬卸責之
      舉，自不足取。
（三）訊據被告丑○○固不否認有於附表二編號1所示之時間、
      地點、方法，與庚○○共同竊取被害人丁○○財物之事實
      ，惟辯稱「行竊所得之財物僅為撲滿內之新臺幣（下同）
      數千元，及其他現金幾百元」云云，然查：被告已於檢察
      官偵訊及本院法官訊問時供承「共竊得被害人丁○○撲滿
      內之1萬多元及其餘現金幾百元」等情明確（見偵查卷第3
      1頁、本院卷第16頁），且證人即共犯庚○○亦於檢察官
      偵訊及本院審理時供承「共竊得被害人丁○○撲滿內之1
      萬多元及其餘現金幾百元」等語綦詳（見偵查卷第31頁、
      本院卷第66頁），另證人即被害人丁○○則於檢察官偵訊
      時指稱「撲滿內之2萬多元及其餘現金3、4千元遭竊」等
      語（見偵查卷第31頁），復有附表三編號1、5所示之行竊
      工具扣案可資佐證。從而，被告與庚○○共同竊取被害人
      丁○○撲滿內之1萬餘元及其他現金幾百元乙節（於既有
      事證下，以對於被告最有利之金額為認定），已堪認定屬
      實，被告前揭辯詞並不足採信。
（四）被告丑○○與庚○○於附表二編號2至5之時間、地點、方
      法共同竊取被害人戊○○、辛○○、辰○○、卯○○如附
      表二「竊得物品欄」所載之財物等情，已據被告於檢察官
      偵訊及本院審理時坦承不諱，核與證人即共犯庚○○、證
      人即被害人戊○○、辛○○、辰○○、卯○○證述之情節
      大致相符，且有贓物認領保管單（被害人卯○○）、國泰
      世華商業銀行信用卡業控部94年2月24日94國世卡控字第0
      096號函各1件在卷可稽，並有附表三編號1、2、3、5所示
      之行竊工具扣案可資佐證，自堪認定為真實。
（五）綜上所述，被告丑○○於附表一、二所示時間、地點，以
      附表一、二所示方法，竊取各被害人如附表一、二「竊得
      物品欄」所示財物之事證已臻明確，被告竊盜之犯行堪予
      認定，應依法論科。
二、犯罪事實二之部分（毀損）：
    此部分犯罪事實，迭據被告丑○○於檢察官偵訊及本院審理
    時坦承不諱，核與證人即共犯庚○○、證人即被害人壬○○
    證述之情節大致相符，並有附表三編號2、3之毀損工具扣案
    可資佐證。依此，足徵被告上開自白確與事實相符，此部分
    事證已臻明確，被告毀損之犯行堪予認定，應依法論科。
三、犯罪事實三之部分（侵占離本人所持有之物）：
    訊據被告丑○○固不否認「伊於93年11月間某日，行經宜蘭
    縣冬山鄉廣興加油站時，拾獲癸○○所有之卡號0000000000
    00 0000號台北富邦商業銀行信用卡1張後，即將該信用卡置
    於自己車上」之事實，惟矢口否認有何侵占離本人所持有之
    物之犯行，辯稱「撿到信用卡後，我不知道要交給誰，所以
    才一直放在車上，我沒有侵占的意思。」云云，然查：此部
    分犯罪事實，業據證人即被害人癸○○於檢察官偵訊時證述
    明確（見偵查卷第116、117頁），並有台北富邦商業銀行信
    用卡總處94年2月23日北富信卡字第0234號函覆之持卡人資
    料在卷可稽。再者，拾得他人物品後，應設法返還物品所有
    人，或送交警方處理，乃眾人皆知並採行之處理方式，迺被
    告捨此不為，竟於拾得上開信用卡後，占有該信用卡數月之
    久（93年11月拾得，94年2月為警方取出），足見其確有為
    自己不法所有之侵占意圖與行為。綜上所述，此部分之事證
    已臻明確，被告所持之前揭辯詞，顯屬事後卸責之語，不足
    採信，其侵占離本人所持有之物之犯行堪予認定，應依法論
    科。
四、犯罪事實四之部分（寄藏具有殺傷力之改造手槍）：
　　訊據被告丑○○固不否認「伊於92年底某日，在宜蘭縣礁溪
    鄉○○路『謝倉養』（真實年籍不詳）住處內，受『謝倉養
    』之託，代為保管由仿BERETTA廠84型半自動手槍製造之玩
    具手槍，更換土造金屬滑套、槍管改造而成之改造手槍1枝
   （含彈匣1個，槍枝管制編號0000000000），伊便將該改造手
    槍攜回藏放於宜蘭縣宜蘭市○○路1之2號住處內」之事實，
    惟矢口否認有何寄藏具有殺傷力之改造手槍之犯行，辯稱「
    『謝倉養』所委託寄藏之改造手槍本已損壞，並無殺傷力，
    是警員巳○○將槍枝『拆開來修理好』才送鑑定，故鑑定結
    果並不足採認為真實。」云云，然查：
（一）扣案之改造槍枝1枝，經送內政部警政署刑事警察局鑑定
      ，其鑑定結果認為送鑑改造手槍1枝（含彈匣1個，槍枝管
      制編號0000000000），認係由仿BERETTA廠84型半自動手
      槍製造之玩具手槍，更換土造金屬滑套、槍管改造而成，
      機械性能良好，可擊發適用之子彈，認具殺傷力之事實，
      有該局94年3月17日刑鑑字第0940025244號槍彈鑑定書在
      卷可稽。
（二）被告丑○○雖以前揭情詞置辯，且證人庚○○亦於本院審
      理時證稱「查獲扣案之槍枝時，是帶隊的警察拿著搜出的
      槍，說槍沒有辦法上膛，後來三組的人到場，也說槍沒有
      辦法上膛。」云云，然證人即被告所指之帶隊員警甲○○
      已於本院審理時結證「被告涉嫌之本件槍砲、竊盜案是我
      查獲，扣案之槍枝也是我找到的，找到槍時，被告在旁邊
      看，他只說槍是他的，並沒有說槍壞掉了。找到槍枝後，
      我沒有試擊或扣板機，我只有把彈匣卸下來，發現沒有子
      彈。找到槍枝後，我並沒有向被告或庚○○說槍無法擊發
      ，也沒有向被告或三組的人說槍壞掉了。在警備隊或派出
      所辦公室，我也沒有看見到三組的人修理槍枝。」等語明
      確（見本院卷第160至162頁）、證人即製作被告筆錄之員
      警丙○○亦於本院審理時結證「94年2月1日我在警備隊製
      作被告之筆錄。查獲被告後，我並沒有修理扣案之槍枝，
      從我進入進士派出所，到將被告移送給檢察官之間，我也
      沒有看到有人修理扣案之槍枝。」等語甚詳（見本院卷第
      119至121頁），是上開被告之辯詞及證人庚○○之證言，
      是否可信，已非無疑。更何況，證人即被告指稱修理扣案
      改造手槍之員警巳○○亦已結證「查獲扣案之改造手槍後
      ，我有拿槍做清槍動作，拉動滑套，查看裡面是否有子彈
      ，並試擊，以查明可否擊動。第一次試擊可以擊動，第二
      次再試就無法擊動，所以我把滑套拆開，然後用尖尖的東
      西按壓扣環，讓他恢復原狀，再把滑套裝上去，我沒有加
      入任何的零件。扣案槍枝在我把滑套拆下來之前，槍枝狀
      況完好，我初次拿到槍時，整枝槍都是完好的，沒有鬆落
      的情形，第一發可以擊發，我並沒有修理這把槍，我只是
      恢復試擊之前的動作。」等情綦詳（見本院卷第123至126
      頁），且經本院再次將扣案之改造手槍送請內政部警政署
      刑事警察局鑑定，其鑑定結果仍認為「送鑑之改造手槍雖
      有擊錘固定桿斷裂及槍管固定鈕插銷斷裂等2種無法回復
      之損壞，然擊錘固定桿斷裂僅造成槍枝之單動功能損壞，
      仍可以複動方式單顆擊發子彈使用，而槍管固定鈕插銷斷
      裂，亦不影響槍枝之擊發功能，可擊發適用之子彈，仍認
      為扣案之改造手槍具有殺傷力。」，此有該局94年8月30
      日刑鑑字第0940107759函在卷可稽，故依上開鑑定之結果
      ，可知證人巳○○顯然無法以被告所指「拆開來修理」之
      方式，修復扣案改造手槍「擊錘固定桿斷裂、槍管固定鈕
      插銷斷裂」之損壞情形，是證人巳○○證稱「伊並未修理
      扣案之改造手槍，伊只是恢復試擊前之原狀。」乙節，應
      屬可採。綜上各情，「謝倉養」交付予被告寄藏之扣案改
      造手槍確具有殺傷力之事實，已堪認定，前揭之被告辯詞
      、證人庚○○之證詞，核分屬事後卸責、迴護之詞，均不
      足採信。
（三）綜上所述，此部分事證已臻明確，被告未經許可，寄藏可
      發射子彈具有殺傷力之改造手槍之犯行洵堪認定，應予依
      法論科。
五、核被告丑○○犯罪事實一之所為，分係犯附表一、二「所犯
    法條欄」內所載之罪。被告於附表二編號1、2、5之時、地
    毀損他人玻璃、鐵門之所為，已結合於所犯加重竊盜之罪責
    中，不另論以刑法第354條之毀損罪，公訴人認為被告另犯
    刑法354條之罪，尚有未洽，應予更正。另刑法第321條第1
    項第2款所謂安全設備，係指依社會通常觀念足認為防盜之
    設備而言，而於冷氣孔所裝設之冷氣機，依一般常人之觀念
    ，並不認為該冷氣機係屬防盜之設備，則被告於附表二編號
    3之時、地將冷氣機卸下，自冷氣孔爬入檳榔攤內，自非毀
    越安全設備之行為，故公訴人認為被告附表二編號3之所為
    係犯刑法第321條第1項第2、3款之攜帶兇器毀越安全設備竊
    盜罪，亦有未洽，應予更正。而被告與庚○○間，就附表二
    之竊盜、無故侵入他人住宅之犯行，均有犯意聯絡及行為分
    擔，應論以共同正犯。又被告與庚○○就附表二編號4犯行
    所犯之攜帶兇器踰越安全設備竊盜罪與無故侵入他人住宅罪
    間，有方法、結果之牽連關係，應從一重之攜帶兇器踰越安
    全設備罪論處。另被告先後多次竊盜犯行，均時間緊接，方
    法相同，觸犯基本構成要件相同之罪名，顯係基於概括犯意
    反覆為之，應依連續犯之規定論以一攜帶兇器毀越安全設備
    於夜間侵入住宅竊盜罪，並依法加重其刑。
六、核被告丑○○犯罪事實二之所為，係犯刑法第354條之毀損
    罪。被告與庚○○間，就上開犯行，有犯意聯絡及行為分擔
    ，應論以共同正犯。
七、核被告丑○○犯罪事實三之所為，係犯刑法第337條之侵占
    離本人所持有之物罪。
八、核被告丑○○犯罪事實四之所為，係犯94年1月26日修正公
    布，同年月28日生效之槍砲彈藥刀械管制條例第8條第4項之
    未經許可，寄藏可發射子彈具有殺傷力之改造手槍罪。被告
    受人委託代為保管而寄藏扣案之改造手槍，其保管之本身，
    雖亦屬持有，然此之持有係受寄之當然結果，自不另論以未
    經許可，持有改造手槍罪。
九、被告丑○○所犯上開連續攜帶兇器毀越安全設備於夜間侵入
    住宅竊盜、毀損、侵占離本人持有之物、未經許可，寄藏可
    發射子彈具有殺傷力之改造手槍4罪間，犯意各別，行為互
    殊，應予分論併罰。
十、爰審酌被告丑○○之素行、智識程度；犯罪之動機、目的、
    手段、所得財物價值；連續攜帶兇器毀越安全設備於夜間侵
    入住宅竊盜、毀損他人財物，惡性非輕；具有殺傷力之槍枝
    屬於高度危險之物品，非經主管機關許可不得擅自寄藏，以
    維社會大眾安全，被告無故寄藏具有殺傷力之改造手槍1枝
    長達1年之久，已嚴重危害社會安全，但其並未使用上開槍
    枝為其他對社會治安影響重大之犯罪行為；犯後僅坦承部分
    竊盜、毀損之犯行，否認其他犯行之態度及被害人所受損害
    等一切情狀，分別量處如主文所示之刑，並分別就罰金刑部
    分諭知易服勞役之折算標準，並定其應執行之刑及就罰金刑
    部分諭知易服勞役之折算標準，以示警懲。又扣案之如附表
    三編號1至5所示之物，分屬被告或庚○○所有，且為被告犯
    竊盜罪所用之物，其中附表三編號2、3之物，亦為被告犯毀
    損罪所用之物等情，業據被告供明在卷；另扣案如附表三編
    號6所示之改造手槍1枝，則屬違禁物，分別應依刑法第38條
    第1項第2款、第1款之規定，於被告所犯各罪下宣告沒收，
    並併執行之。至於附表一編號2、3所載之「鐵製活動扳手」
    雖為被告犯竊盜罪所用之工具，然未據扣案，且無證據證明
    屬於被告所有、亦非屬違禁物；附表四所列之物，並無證據
    證明與被告所犯本案罪行有關、亦非屬違禁物，本院均無從
    併予宣告沒收，附此敘明。
貳、不另為無罪諭知之部分：
一、公訴意旨另以被告丑○○與庚○○祥共同基於意圖為自己不
    法所有之犯意聯絡，於（一）93年12月中旬某日，一同至宜
    蘭縣壯圍鄉○○路○段398號子○○所經營之「職業檳榔攤」
    ，持客觀上具有危險性足供作為傷害人身體、生命兇器使用
    之黑色鑿子1把，敲破該檳榔攤玻璃之安全設備（毀損部分
    未據告訴），惟因聲響過大，未及入內行竊，便逃離現場；
    （二）94年2月1日3時50分許，一同至宜蘭縣宜蘭市○○路○
    段547號壬○○所經營之「皇爺檳榔攤」鐵皮屋，以星形乙
    炔切割器噴頭及裝有燃料之鋼瓶，將該檳榔攤鐵皮屋後方之
    鐵皮結構燒焊出ㄈ字型痕跡（所犯毀損罪部分已認定在前）
    ，惟因於焊燒當中遭壬○○發現，而未及入內行竊，便逃離
    現場。因認被告上開所為分別涉犯刑法第321條第2項、第1
    項第2、3款之攜帶兇器毀越安全設備竊盜未遂罪嫌；刑法第
    321條第2項、第1項第2款之毀越安全設備竊盜未遂罪嫌。
二、惟按刑法上之未遂犯，必須已著手於犯罪行為之實行而不遂
    ，始能成立，此在刑法第25條第1項規定甚明，刑法第321條
    之竊盜罪，為同法第320條之加重條文，自係以竊取他人之
    物為其犯罪行為之實行，至刑法第321條第1項各款所列情形
    ，不過為犯竊盜罪之加重條件，如僅著手於該項加重之行為
    而未著手搜尋財物，仍不能以刑法第321條之竊盜未遂論。
三、本件情形，被告丑○○與庚○○既然於破壞前述2檳榔攤之
    玻璃、鐵皮後，即因聲響過大、遭人發現，而未及入內行竊
    ，便逃離現場，顯然被告與庚○○均尚未著手於搜尋檳榔攤
    內財物之竊盜犯行，自難謂被告已構成刑法第321條第2項、
    第1項之加重竊盜未遂罪，或刑法第320條第3項、第1項之竊
    盜未遂罪。至於被告與庚○○破壞前述2檳榔攤之玻璃、鐵
    皮之行為，僅屬竊盜之預備行為，惟刑法對於預備竊盜並無
    處罰明文，自難令被告負此罪責。惟因公訴意旨認為此部分
    若成立犯罪，與前開論罪科刑之連續攜帶兇器毀越安全設備
    於夜間侵入住宅竊盜部分，有連續犯之裁判上一罪關係，爰
    不另為無罪之諭知，併此敘明。
據上論斷，應依刑事訴訟法第299第1項前段，槍砲彈藥刀械管制
條例第8條第4項，刑法第11條前段、第28條、第56條、第321條
第1項第1款、第2款、第3款、第306條第1項、第354條、第337條
、第55條、第51條第5款、第7款、第9款、第10款、第42條第2項
、第38條第1項第1款、第2款，罰金罰鍰提高標準條例第1條前段
、第2條，現行法規所定貨幣單位折算新臺幣條例第2條，判決如
主文。
本案經檢察官陳嘉瑜到庭執行職務
中　　華　　民　　國　　94　　年　　10　　月　 　5　　日
                  臺灣宜蘭地方法院刑事第四庭
                      審判長法　官  林 惠 玲
                            法  官  郭 淑 珍
                            法  官  劉 家 祥
以上正本證明與原本無異。
如不服本判決，應於判決送達後10日內，向本院提出上訴狀（應
附繕本）。
                            書記官  邱 淑 秋
中　　華　　民　　國　　94　　年　　10　　月　　6 　　日
附錄案論罪科刑法條全文：
刑法第321條第1項第1、2、3款
犯竊盜罪而有左列情形之一者，處六月以上、五年以下有期徒刑
：
一  於夜間侵入住宅或有人居住之建築物、船艦或隱匿其內而犯
之者。
二  毀越門扇、牆垣或其他安全設備而犯之者。
三  攜帶兇器而犯之者。
刑法第306條第1項
無故侵入他人住宅、建築物或附連圍繞之土地或船艦者，處一年
以下有期徒刑、拘役或三百元以下罰金。
刑法第354條
毀棄、損壞前二條以外之他人之物或致令不堪用，足以生損害於
公眾或他人者，處二年以下有期徒刑、拘役或五百元以下罰金。
刑法第337條
意圖為自己或第三人不法之所有，而侵占遺失物、漂流物或其他
離本人所持有之物者，處五百元以下罰金。
槍砲彈藥刀械管制條例第8條第4項
未經許可，持有、寄藏或意圖販賣而陳列第 1 項所列槍枝者，處
 3年以上10年以下有期徒刑，併科新臺幣700萬元以下罰金。
